【裁判字號】    92,易,1629
【裁判日期】    920930
【裁判案由】    傷害
【裁判全文】
臺灣板橋地方法院刑事判決                        九十二年度易字第一六二九號
    公  訴  人  臺灣板橋地方法院檢察署檢察官
    被      告  甲○○
右列被告因傷害案件，經檢察官提起公訴（九十二年度偵字第六八七八號），本院判
決如左：
    主  文
甲○○傷害人之身體，處拘役伍拾日，如易科罰金，以參佰元折算壹日。
    事  實
一、甲○○原於乙○○所經營之洪田鋼鐵公司擔任司機一職，於民國九十二年二月六
    日下午五時許，在台北縣蘆洲市○○○路三五五之三號，因不滿乙○○將其解聘
    ，竟基於傷害人身體之犯意，乃先以拳頭毆打乙○○頭部，並抓住乙○○之頭髮
    撞向機器及持不明鐵器毆打乙○○，致乙○○受有頭皮皮下血腫、右手臂裂傷之
    傷害。
二、案經乙○○訴由台北縣政府警察局蘆洲分局報請臺灣板橋地方法院檢察署檢察官
    偵查起訴。
    理  由
一、訊據被告甲○○對右揭事實均坦承不諱，並據告訴人乙○○指訴歷歷，且有全民
    醫院診斷證明書一份在卷可資佐證。事證明確，被告犯行，堪予認定。
二、核被告傷害人之身體，所為係犯刑法第二百七十七條第一項之傷害罪。爰審酌被
    告犯罪之動機、目的、手段、所生危害、犯後態度等一切情狀，量處如主文所示
    之刑，並諭知易科罰金折算標準，以資懲儆。
三、另被告辯稱：業與告訴人達成和解，有送紅包及禮盒給告訴人，告訴人已同意撤
    回告訴等語，並提出雙方於九十二年三月五日簽具之和解書一紙及告訴人簽具之
    撤回告訴聲請狀一紙為為證。查本件被告係犯刑法第二百七十七條第一項之傷害
    罪，依刑法第二百八十七條前段，本罪係屬告訴乃論之罪，而依刑事訴訟法第二
    百三十八條第一項之規定，告訴乃論之罪，告訴人於第一審辯論終結前，得撤回
    告訴。告訴人固不否認有收受被告所交付之新台幣三千六百元紅包及禮盒，惟否
    認與被告達成和解及撤回告訴，陳稱：和解書係遭被告威脅簽的，而撤回告訴狀
    之簽名並非伊簽的等語。被告雖否認告訴人前開所陳，然本件業據告訴人於九十
    二年二月六日在台北縣政府警察局蘆洲分局提出傷害告訴後，告訴人於警訊、偵
    訊至本院言詞辯論終結前均未以言詞撤回告訴或提出撤回告訴狀，且該撤回告訴
    聲請狀亦未送達至警察機關、檢察官或法院，此據被告供明在卷，故不論告訴人
    所稱該和解書係遭脅迫及撤回告訴告狀並非伊所簽一情是否屬實，本件於第一審
    辯論終結前，告訴人撤回告訴之意思表示均未向警察機關、檢察官及法院為之，
    是尚難認本件業經告訴人撤回告訴，故本院仍得就本件據以審理，附此敘明。
據上論斷，應依刑事訴訟法第二百九十九條第一項前段，刑法第二百七十七條第一項
、第四十一條第一項前段，罰金罰鍰提高標準條例第一條前段、第二條，判決如主文
。
本案經檢察官楊雅清到庭執行職務。
中      華      民      國    九十二    年      九      月     三十     日
                                臺灣板橋地方法院刑事第四庭
                                      法  官  陳  明  珠
右正本證明與原本無異
如不服本判決應於送達後十日內向本院提出上訴狀
                                      書記官  陳  慧  儷
中      華      民      國    九十二    年      九      月     三十     日
附錄本案論罪科刑法條全文：
刑法第二百七十七條第一項：傷害人之身體或健康者，處三年以下有期徒刑、拘役或
                          一千元以下罰金。


司法院資訊處製作；財團法人民間司法改革基金會備份。
